【裁判字號】    90,易,1037
【裁判日期】    901213
【裁判案由】    毀損
【裁判全文】
臺灣屏東地方法院刑事判決                          九十年度易字第一三七號
    公  訴  人  臺灣屏東地方法院檢察署檢察官
    被      告  乙○○
右列被告因毀損案件，經檢察官提起公訴（九十年度偵字第一三八八號），本院判決
如左：
     主  文
乙○○無罪。
     理  由
一、公訴意旨略以：被告乙○○於民國九十年一月二十二日，將告訴人甲○○之父向
    「鄔瑞海祭祀公業」購買使用權之屏東縣內埔鄉○○段二四三號土地上檳榔樹三
    棵予以砍除，足生損害於告訴人甲○○，因認被告乙○○涉有刑法第三百五十四
    條之毀損罪嫌。
二、按犯罪事實應依證據認定之，無證據不得推定其犯罪事實；又不能證明被告犯罪
    者，應諭知無罪之判決，刑事訴訟法第一百五十四條、第三百零一條第一項前段
    分別定有明文。又告訴人之告訴，係以使被告受刑事訴追為目的，是其陳述是否
    與事實相符，仍應調查其他證據以資審認；證據資料之證明程度，需通常人均不
    致有所懷疑而確信其為真實者，始得採為有罪之認定，如仍有合理懷疑時，應為
    無罪之諭知，最高法院分別著有五十二年臺上字第一三○○號及七十六年台上字
    第四九八六號判例可為參照。又毀損罪之成立，以行為人於實施行為之際，對於
    本罪之客體係他人所有，且其行為足以造成客體損壞或喪失效用一事，主觀上有
    所認知，始得成立。
三、本件公訴人認被告乙○○涉有上開犯行，無非係以系爭三棵檳榔樹係位於案外人
    鄔新德房屋及告訴人甲○○使用之土地中間之道路上，惟被告與告訴人間既未約
    定該道路之寬度，則被告擅自將三棵檳榔樹砍除以拓寬道路，顯有毀損之意為主
    要論據。訊據被告乙○○固坦承將上開三棵檳榔樹予以砍除之事實，惟堅詞否認
    有何毀損犯行，辯稱該三棵檳榔樹是祖父鄔登安與父親鄔梅春所種植，且檳榔樹
    種在告訴人使用之土地及案外人鄔新德之房屋間通路上，雙方既未約定路寬，伊
    認為路應自鄔新德房屋旁之化糞池算起三尺，檳榔樹算還種在道路上，不在告訴
    人使用之土地上，並非告訴人所有，況該檳榔樹是伊父親鄔梅春要伊砍的等語。
四、經查：被告之祖父鄔登安於五十四年間將屏東縣內埔鄉○○段二四三地號（重測
    前地號為內埔段四四０號）土地之使用權讓與案外人鄔新德，鄰接上開讓渡土地
    南面之土地使用人為告訴人之父鄔喜鴻，立約時僅約定與鄔喜鴻間土地留有一道
    路供通行用，惟並未約定該道路之寬度一節，有土地登記謄本、合約書及附圖各
    一份在卷可稽。系爭三棵檳榔樹種植於前開未約定寬度之道路上等情，亦據被告
    及告訴人陳述明確，並有九十年六月二十二日勘驗筆錄一份在卷可參，則於上開
    道路寬度為何，究係由鄔新德房屋旁起算三尺，抑或是自路旁化糞池起算三尺，
    雙方使用土地面積界線何在等私權糾紛未釐清前，被告乙○○認為系爭三棵檳榔
    樹為其父所有，尚非無據，則被告本於上開確信將檳榔樹砍除，顯與毀損罪之主
    觀構成要件不符，況遍查全卷，告訴人亦未提出任何足供認定其為檳榔樹所有權
    人之證據，是難僅以告訴人單方之指述，認定被告乙○○犯有毀損罪嫌。公訴人
    認定被告犯嫌所憑之證據，即未達通常一般人均不致有所懷疑，而得以確信其為
    真實之程度，此外復查無其他積極證據足認被告確有公訴人所指之犯行，揆諸前
    揭法條及判例，自應為被告乙○○無罪之諭知。
據上論斷，應依刑事訴訟法第三百零一條第一項，判決如主文。
本案經檢察官潘國威到庭執行職務。
中      華      民      國      九十      年      十二    月    十三    日
                                      臺灣屏東地方法院刑事第三庭
                                          審判長法  官  黃國永
                                                法  官  余德正
                                                法  官  陳姵君
右正本證明與原本無異。
對於本判決如有不服應於收受送達後十日內向本院提出上訴書狀上訴於台灣高等法院
高雄分院並按他造當事人之人數附具繕本。
                                                書記官   蔡德章
中      華      民      國      九十      年      十二    月    十三    日
得上訴


司法院資訊處製作；財團法人民間司法改革基金會備份。
